pt-PT: Estado de acabamento do painel da carroçaria: Metal nu/sem revestimento; Aparência de fibra de carbono; Acabamento cromado; Revestimento eletrónico; Pintado (cor correspondente); Pintado (cor universal); Com primário; Texturizado; Inacabado; Outro
sk-SK: Stav povrchovej úpravy panelov karosérie: Holý kov / bez povrchovej úpravy; Vzhľad uhlíkových vlákien; Chrómová úprava; Kataforézny povlak (E-coat); Lakované (zladená farba); Lakované (univerzálna farba); So základným náterom; Štruktúrované; Bez úpravy; Iné
el: Κατάσταση φινιρίσματος πάνελ αμαξώματος: Γυμνό/χωρίς επίστρωση μέταλλο; Εμφάνιση ανθρακονημάτων; Φινίρισμα χρωμίου; Ηλεκτροφορητική βαφή; Βαμμένο (στο ίδιο χρώμα); Βαμμένο (γενικό χρώμα); Ασταρωμένο; Με υφή; Χωρίς φινίρισμα; Άλλο
de: Oberflächenzustand des Karosserieblechs: Blankes/unbeschichtetes Metall; Carbonfaser-Optik; Chrom-Finish; KTL-beschichtet; Lackiert (farblich abgestimmt); Lackiert (Universalfarbe); Grundiert; Texturiert; Unbearbeitet; Sonstige
sl-SI: Stanje končne obdelave karoserije: Gola/nepremazana kovina; Videz ogljikovih vlaken; Kromiran premaz; E-premaz; Lakirano (v barvi vozila); Lakirano (univerzalna barva); Temeljno premazano; Teksturirano; Nedokončano; Drugo
ru: Состояние отделки панелей кузова: Металл без покрытия; Под углеволокно; Хромированный; Электрофорезное покрытие; Окрашенный (в цвет кузова); Окрашенный (универсальный цвет); Загрунтованный; Текстурированный; Без отделки; Другое
sv: Karosspanelens färdiga skick: Ren/obehandlad metall; Kolfiberlook; Kromad yta; E-behandlad; Lackerad (färgmatchad); Lackerad (universell färg); Grundmålad; Strukturerad; Obehandlad; Annan
hu: Karosszériaelem felület-előkészítési állapota: Csupasz/bevonat nélküli fém; Szénszálas megjelenés; Króm bevonat; E-bevonatos (KTL); Festett (színre fújt); Festett (univerzális szín); Alapozott; Texturált; Kezeletlen; Egyéb
bg-BG: Състояние на покритието на панела на корпуса: Гол/непокрит метал; Карбонов вид; Хромирано покритие; Електролитно покритие; Боядисан (в цвета на купето); Боядисан (универсален цвят); Грундиран; Текстуриран; Незавършен; Друго
cs: Stav povrchové úpravy panelů karoserie: Holý/nepotažený kov; Vzhled uhlíkových vláken; Chromovaný povrch; Ošetřené kataforézou; Lakované (odpovídající barvě); Lakované (univerzální barva); Základní nátěr; Strukturované; Bez povrchové úpravy; Jiné
ja: ボディパネルの仕上げ状態: ベア/非コーティングメタル; カーボンファイバー調; クローム仕上げ; Eコート; 塗装済み（カラーマッチ）; 塗装済み（ユニバーサルカラー）; プライマー処理済み; テクスチャ加工; 未仕上げ; その他
lt-LT: Kėbulo plokščių apdailos būsena: Grynas / nepadengtas metalas; Anglies pluošto išvaizda; Chromo apdaila; Padengta elektroforezės (E-coat) būdu; Nudažyta (pritaikyta spalva); Nudažyta (universali spalva); Gruntuota; Tekstūrinė; Neužbaigta; Kita
ko: 차체 패널 마감 상태: 노출/비코팅 금속; 탄소 섬유 룩; 크롬 마감; E-코팅; 도장됨(색상 일치); 도장됨(범용 색상); 프라이머 처리됨; 질감 처리됨; 미마감; 기타
nl: Carrosseriepaneel afwerkingsstatus: Kaal/ongecoat metaal; Koolstofvezellook; Verchroomde afwerking; KTL-gelakt; Gespoten (in kleur); Gespoten (universele kleur); Met primer; Getextureerd; Onbehandeld; Overige
zh-CN: 车身面板表面处理状态: 裸金属/无涂层金属; 碳纤维外观; 镀铬饰面; 电泳涂层; 涂漆（配色）; 涂漆（通用色）; 已涂底漆; 带纹理; 未加工; 其他
fi: Koripaneelien viimeistelyn tila: Paljas / pinnoittamaton metalli; Hiilikuitu-look; Kromiviimeistely; Sähköpinnoitettu; Maalattu (värikoodattu); Maalattu (universaali väri); Pohjamaalattu; Kuvioitu; Viimeistelemätön; Muu
th: สภาพพื้นผิวของแผงด้านข้างตัวถัง: โลหะเปลือย/ไม่เคลือบ; ลายคาร์บอนไฟเบอร์; เคลือบโครเมียม; เคลือบกันสนิม E-coat; ทำสี (สีตรงกับตัวรถ); ทำสี (สีมาตรฐาน); พ่นสีรองพื้น; ทำพื้นผิว; ยังไม่ทำสี; อื่นๆ
fr: État de finition du panneau de carrosserie: Métal nu/sans revêtement; Aspect fibre de carbone; Finition chromée; Revêtement par cataphorèse; Peint (couleur assortie); Peint (couleur universelle); Avec apprêt; Texturé; Non fini; Autre
tr: Kaporta paneli yüzey durumu: Çıplak/kaplamasız metal; Karbon fiber görünüm; Krom kaplama; Elektro kaplama; Boyalı (renk uyumlu); Boyalı (evrensel renk); Astarlı; Dokulu; İşlenmemiş; Diğer
pl: Stan wykończenia panelu nadwozia: Goły / niepowlekany metal; Wygląd włókna węglowego; Wykończenie chromowane; E-coat; Lakierowane (dopasowane kolorystycznie); Lakierowane (kolor uniwersalny); Zagruntowane; Teksturowane; Niewykończone; Inne
en: Body panel finish state: Bare/uncoated metal; Carbon fiber look; Chrome finish; E-coated; Painted (color-matched); Painted (universal color); Primed; Textured; Unfinished; Other
ro-RO: Starea finisajului panoului caroseriei: Metal brut/neacoperit; Aspect de fibră de carbon; Finisaj cromat; Acoperire E-coat; Vopsit (în culoarea caroseriei); Vopsit (culoare universală); Grunduit; Texturat; Nefinisat; Altele
es: Estado de acabado del panel de la carrocería: Metal desnudo/sin revestimiento; Aspecto de fibra de carbono; Acabado cromado; Recubrimiento electroforético; Pintado (color a juego); Pintado (color universal); Imprimado; Texturizado; Sin acabado; Otro
vi: Tình trạng hoàn thiện của tấm thân: Kim loại trần/không sơn phủ; Giả sợi carbon; Mạ chrome; Sơn tĩnh điện; Đã sơn (cùng màu); Đã sơn (màu phổ biến); Sơn lót; Sơn nhám; Chưa hoàn thiện; Khác
da: Finish på karrosseripanel: Blottet/ubehandlet metal; Kulfiber-look; Kromfinish; Elgalvaniseret; Malet (farvematchet); Malet (universalfarve); Grundmalet; Struktureret; Ubehandlet; Andet
it: stato di finitura del pannello della carrozzeria: Metallo nudo/non rivestito; Effetto fibra di carbonio; Finitura cromata; Verniciato per cataforesi; Verniciato (in tinta); Verniciato (colore universale); Preparato; Testurizzato; Non rifinito; Altro
nb: Karosseripanelets ferdige tilstand: Bart/ubehandlet metall; Karbonfiberutseende; Kromfinish; E-belagt; Malt (fargematchet); Lakkert (universell farge); Grunnet; Teksturert; Ubehandlet; Annet
hr-HR: Stanje završne obrade karoserije: Goli/nepremazani metal; Izgled karbonskih vlakana; Kromirani premaz; E-premaz; Obojano (usklađeno s bojom); Obojano (univerzalna boja); S temeljnim premazom; Teksturirano; Nedovršeno; Ostalo
zh-TW: 車身鈑件表面處理狀態: 裸金屬/無塗層金屬; 碳纖維外觀; 鍍鉻飾面; 電泳塗裝; 烤漆 (顏色匹配); 烤漆 (通用色); 底漆; 紋理; 未完成表面; 其他
pt-BR: Estado de acabamento do painel da carroceria: Metal nu/sem revestimento; Aparência de fibra de carbono; Acabamento cromado; Revestimento E-coat; Pintado (mesma cor); Pintado (cor universal); Com primer; Texturizado; Sem acabamento; Outros